Inventaris van het archief van de Directie van de Levantse Handel en de Navigatie in de Middellandse Zee, (1614) 1625-1826 (1828)
Nationaal Archief, Den Haag
1807-1808 Frederik Gijsbert baron van Dedem Komt te Constantinopel terug 23 Juni 1807, doch vertrekt reeds 26 December 1808.
1825- Hugo Baron van Zuylen van Nijevelt Wordt in 1824 benoemd tot ambassadeur. Vertrekt in Mei 1825 en komt 5 September te Constantinopel aan.
Secretaris
Andreas Suyderhoeff o.a. in 1614, 15 en 16, 16 Augustus 1617. Overleden 20 Juni 1618, te Constantinopel.
Cornelis van Dale secretaris sedert Januari 1622, nog April 1624, Mei 1625. Vertrokken naar Holland omstreeks 1 Juni 1625. (miss. Haga R. 26 Mei 1626).
N.N. Een Turk of Drogman diende als secretaris in de Turkse taal. Miss. Haga 3 April / 13 Juni 1624.
Isaac About dienaar van Haga, in de Turkse, Griekse en Italiaanse talen ervaren. Miss. H. 3 April / 13 Juni en bijl. min. 20 Juli 1624. Hij zelf noemt zich secretaris in de Turkse taal.
Dirk Strijker o.a. in 1635 secretaris van Haga (zie R. St. Gen. 13 Augustus 1643).
Carolo Marino o.a. 1630-1636.
Theodoro Strijcker secretaris o.a. in 1632; in 1637 in Holland. (Bijl. miss. Haga r. 30 Maart 1633). Zijn verzoek om in plaats van secretaris van Haga tot secretaris van ambassade door H.H.M. te worden aangesteld, opgehouden. zie R. 2 December 1637, 15 December 1637, 16 Januari 1638.
Henrico Cops 1638. (neef van Haga, zoon van zijn zuster) woonde in het huis van Haga reeds sedert 1629 te Constantinopel (Miss. Haga 7 November 1637, 26 Jan 1638; miss. Cops 15 Augustus 1639).
Alexander Colijer 1699-17 Augustus 1713, als hij sterft.
Pietro de la Fontaine Neef van Colijers zusters zoon. Sedert 1709, o.a. 1716. Bij acte van de ambassadeur 20 Juli 1718 geautoriseerd tot het waarnemen casu quo van de vacante ambassade, alzo aangesteld tot secretaris van staat. Sterft 30 Maart 1725, testament 29 Maart 1725.
Bastiaan Fagel 19 Oktober 1725 op tractement van 12 gulden daags. Sterft 1 April 1730 (R. 15 Mei 1730).
Rigo o.a. 1733 secretaris van Calkoen.
Conrad Godard Schütz sinds 1752.
Jean Chevrier: o.a. 1752-1765 (zie zijn missive d.d. 1765).
Matthias van Asten 1758-1763, (2e secretaris).
Rigo secretaris van De Hochepied in Mei 1755 volgens missive Calkoen d.d. Dresden 29 Juni 1755.
Frederik de Weiler o.a. in 1767-1768.
Chevrier mede secretaris van Dedel, o.a. in 1767. Sterft in het paleis te C. 12 Juni 1777, 83 jaar oud.
Joost Frederik Tor 1768-1776.
J. F. Tor 1778. Vertrekt naar Holland 16 April 1779.
F. Kroll o.a. in 1783.
Kanselier / vice-kanselier / secretaris
Theodore / Dirk Kroll of Croll Vice-kanselier in 1627, 1628, 1631; secretaris van Haga, maakte met hem in 1639 de reis naar Holland mede. Hem werd bij R. 20 Augustus 1640 een gouden keten van f. 300 vereerd en f. 500 voor zijn terugreis naar Constantinopel, alwaar hij metterwoon gevestigd was.
Joannes Schaick Vice-kanselier in 1652
Jan Balth. Coppens Vice-kanselier o.a. november 1657.
Francesco de Brosses Kanselier o.a. 1664. Vice-kanselier 1665. Waarnemend resident na de dood van Warnerus.
Gug. Theijls Kanselier o.a. in 1669-1691. Hij was de zoon van de consul in Egypte Jan Theijls
Willem Theijls Eerste drogman o.a. in 1688, 1689 en 1700 en kanselier. In 1700, 60 jaar oud, eerste drogman tot 1717.
Jac. Chuno in 1702 vice-kanselier. In 1704 geapprobeerd als secretaris van Colijer (Not. Dir. 12 Maart)
W. Theijls: Kanselier o.a. in 1714.
Rumoldus Rombouts Tweede drogman 1727, kanselier o.a. 1729, 1735.
Jan Carel des Bordes Tevens secretaris in 1740.
Rumoldus Rombouts Kanselier o.a. 1745-1747, 31 Januari 1748.
Jan Coenraad Borell Kanselier sedert 1748, wordt 7 Mei 1756 benoemd tot thesaurier te Smirna.
Conrad Godard Nicolas Schütz Kanselier 1756-1764-1766. Van 1756-58 tevens secretaris. Vertrekt in Februari 1767.
Joost Frederik Tor Kanselier en secretaris 1767-1776.
Richard Dunant Kanselier ad interim 1776, 1779, nog in 1784.
J. F. Tor: Kanselier 1778 tot April 1779.
R. Dunant Kanselier, jeune de langue en drogman honorair o.a. 1783-1786. Op zijn verzoek ontslagen 10 November 1785.
Francois Testa Kanselier ad interim December 1786, ook nog in 1792. Kanselier-secretaris o.a. 1796..
Gaspard Testa Vice-kanselier o.a. in 1791. In 1793 drogman-honorair. 1798-1807 kanselier benoemd tot secretaris
Thesaurier en secretaries
Jacobus Colijer oudste zoon van de amb., door deze aangesteld bij acte van 26 November 1682, door H.H.M. geapprobeerd 12 April 1683 (zeer capabel en geverseerd in de Turkse en andere talen; Not. Dir. 8 Febr. 1683).
Daniël Jan de Hochepied In Maart 1685 door C. aangesteld, geapprobeerd door Dir. bij missive 10 Januari 1686. Arriveert 10 Juni 1687 te Amsterdam. Benoemd tot consul te Smirna 14 November 1687, vertrekt 31 Januari 1688. Was gehuwd met dochter van Justinus C.
Constantinus Colijer Sterft 10 December 1688.
Alexander Colijer 1689-1699, aangesteld door zijn broeder de ambassadeur.
Jan Carel des Bordes Secretaris, in 1740 tevens kanselier. 1745-1747 waarnemend agent, daarna weer secretaris. Failleert 18 April 1750. Komt November 1750 te Dresden aan. (Missive Calkoen d.d. Dresden 11/17 November 1750. Zie over zijn klachten over het onrecht en de vervolging, hem door De Hochepied aangedaan, missive Calkoen d.d. Dresden 22/28 Juli 1753.
Thesaurier
Cornelis van Persijn benoemd door Dir. 30 September 1699 voor 3 jaren. Sterft 17 September 1701.
Pietro Leijtstar 12 December 1701, door Dir. Sterft 27 November 1736.
Justinus J. Leijtstar 1737-1740. Hij failleert in Juli en vlucht 26 November 1740.
Frans van Kerchem vertrekt 4 Oktober 1741. Ter vergadering van Dir. 21 Februari 1742. Bedankt 9 Mei 1742.
Abraham Belcamp benoemd door Dir. bij acte van 27 Juni 1742, komt te C. aan 1 April 1743, vertrekt naar Smirna December 1744. Ontslag op verzoek R. Dir. 9 November 1744.
Jan Hendrik Meijer Compagnon van de vorige thesaurier, benoemd door de Dir. bij missive van 1 Januari 1745. Hij failleert en vlucht 26 Januari 1754. In 1761 te Rome veroordeeld tot 5 jaren galei-straf. Overleed daar in gevangenis 4 Augustus 1762 (zie onder Rome).
Carolus van der Oudermeulen Benoemd door Dir. bij missive 6 September 1754, vertrekt naar Holland 14 Mei 1758.
Leendert van den Bongard 1759, vertrekt 28 Augustus 1763.
Jan Pieter Panchaud Waarnemend thesaurier 1763-1765, thesaurier 1766-1770, failleert 12 Juli 1770.
S. B. Bornman en Gerard van der Schroef Waarnemend thesaurier tot 29 Januari 1772.
J. P Panchaud Werd in een vergadering van Augustus 1771 weer tot thesaurier benoemd. Hij aanvaardde die bediening 29 Januari 1772 en bleef dit tot 1802. Failleert 26 Augustus 1801 en wordt 20 Januari 1802 door de ambassadeur als thesaurier ontslagen. Hij overleed in 1809 of 1810.
Francois Testa Thesaurier ad interim sedert 20 Januari 1802 de eerste Dragoman.
Thesaurier en kanselier
G. Testa thesaurier, kanselier en 2e drogman. Hij liet deze drie functies door Salzani waarnemen, waarvoor hij een derde van het salaris uitkeerde o.a. in 1818, 1821.
Dominique Salzani in 1818 kanselier ad interim. Bij Koninklijk Besluit van 7 Maart 1824 benoemd tot thesaurier en kanselier, ook nog in 1826. Overleden 1850.
Mathieu Salzani
Gaspard Testa Raad van Ambassade o.a. in 1825.
Dragomans
Paulo Anthonio Bon o.a. 1613.
Abraham Cormano Reeds enige jaren vóór 1639 was Cormano 1e dragoman v/d Ambassade. Bleef dit ook na het vertrek van Haga, waartoe hem 25 November 1639 door H.H.M.M. een commissie verleend werd.
N.N. In 1640 was er ook nog een 2de dragoman, de broer van Cormano’s vrouw. Cops schrijft 30 December 1642 ontvangen bij de St. Gen. 6 Maart 1643, dat hij op approbatie van H.H.M.M. in plaats van Cormano 17 December 1642 overleden, diens zwager tot 1e dragoman heeft aangesteld.
Efraim Abensarchio Bij R. 6 Maart 1643 geapprobeerd. Een jood. Eerste dragoman o.a. April 1615, nog in 1621
Nicolo Grille drogman o.a. in 1616.
Mosse Abenyacar 1e drogman sedert 1643, nog in 1647 (Missive 17 Mei 1647) nog 30 Mei 1654 (Missive Ghisbrechti).
Rodolphe Braggiotti Eerste drogmans, overleed te Constantinopel 2 December 1796, na gedurende 50 jaren bij de ambassade gediend te hebben.
Francois Testa Daarna eerste drogman.
Jacques Testa 2e drogman o.a. 1791, overleed 22 Oktober 1804.
Francois Braggiotti 3e drogman.
Léonard Giustiniani 3e drogman in 1814 en 1815, 1e drogman 1820, 1823.
Jeunes de Langue 1814
Nicolas Gliocho kreeg zijn ontslag in 1817.
Barthelemy Galicci 1820.
Predikanten
Anthonicus Piscator benoemd bij R. 5 November 1622. Bij R. 2 September 1627 wordt hem toegestaan terug te keren. Zie over de benoeming van zijn opvolger (Italiaans predikant) missive Brederode d.d. 17 September en 1 Oktober 1627, dito 15 Oktober, 19 November, 3 December / 4 Januari 1628 enz. 10 Juni 1628 enz., dito 19 Februaru / 10 Maart 1629.
Antoine Leger aangesteld op een jaalijks tractement van f. 600 (zie R. 4 Januari, 11 December 1628). komt te Constantinopel aan in September 1628. In 1633 dringt hij aan op zijn vervanging. Bij R. 3 Oktober 1633 wordt aan de agent Brederode opgedragen hem te verzoeken te willen blijven tot dat een ander in zijn plaats zal zijn gezonden. Zijn tractement verhoogd tot f. 800. Hieraan voldeed hij en vertrok eerst in het laatst van 1636.
David Sartorius benoemd bij R. 5 Juli 1635 komt te Constantinopel aan 16 Juli 1636. Gestorven 30 April 1637 (Missive Brederode 3 / 22 Januari 1637).
Gabriël Sartorius Missive Haga 13 Juni / 11 Augustus 1637. Sedert deze datum heeft zijn Davids broer Gabriël Sartorius met het doen van de gebeden en het lezen der predikaties door de overledene geschreven de dienst waargenomen, tot aan zijn vertrek naar Genève in Maart 1638. (zie missive Haga aan Staten-Generaal d.d. 3 Maart 1638). Opschrift op de marmeren grafzerk door Haga doen opstellen zie Haga’s missive 3 Maart / 10 Juli 1638.
Isacus Schetser met de resident Croock vertrokken, verloor eveneens het leven te Ragusa op 6 April 1667 (res. Dir. L.H. 7 September 1666; missive van Dam aan H.H.M. uit Venetië 19 April / 13 Mei 1666).
Eduard Dankertz 1668-1676. Met de resident Colijer uit Holland vertrokken. In 1676 predikant te Smirna (Res. St. Gen. 29 April 1675). Vertrekt 15 Augustus 1676.
Andrea Forestier benoemd door Dir. zonder voorkennis van H.H.M. op 8 Augustus 1675 voor 5 jaren, op tractement van 600 gulden, met vrije tafel en huisvesting bij de consul. Aankomst 15 Augustus 1676. Geschorst door resident bij acte van 17 November 1676 wegens voltrekken van huwelijken en dopen buiten voorkennis van de resident.
Hendrik Mierckens geb. te Wesel, predikant in het leger, benoemd door Dir. R. 3 September 1678, aankomst te C. 18 Juli 1679. Wegens zijn ouderdom (60 jaren) een pensioen van 100 rijksd. toegekend R. 24 December 1669. Sterft te Adrianopel in 1710.
Nicolaas Wright Frans predikant, 33 jaar oud R. Dir. 13 Januari 1700, benoemd R. 25 Januari 1700. Sterft 14 Augustus 1709.
Petrus Harenc Benoemd 20 December 1709. Reist over Frankfort, Augsburg, Venetië, aankomst te C. 26 September 1710. Vertrekt 27 Mei 1717.
Jacob David Reuter Benoemd R. 26 November 1716, aankomst te C. 3 December 1717, sterft 28 December 1728.
Martin Hendrik Nieuwpoort Benoemd R. 19 Augustus 1726, sterft 31 Januari 1730.
Jean Gonnet Benoemd R. 2 Februari 1734, aankomst te C. 1 September 1734. In 1743 met verlof in Holland. Sterft op de terugreis naar C. te Lyon (R. 9 Juni 1744).
Johannes Kluppel Benoemd R. 3 Mei 1745, komt te C. aan 5 December 1745 en vertrekt weer Juni 1749. In 1750 consul te Tripoli.
Petrus Lollema Benoemd R. 23 Oktober 1750, komt te C. 24 Oktober 1751, wordt in 1752 krankzinnig.
Jean Francois Ribbe Benoemd R. 14 Juli 1760, komt 24 Februari 1761 te C. aan. Hij vertrekt 1 December 1780 met verlof. Bij R. 10 December 1784 wordt hem emeritaat verleend met behoud van zijn jaarlijk appointement van f. 600.- Hij overleed te C. September 1789.
Jean David Rivoire Benoemd R. 28 Juni 1790, komt te C. aan in December 1790. Vertrekt met verlof naar Holland 6 Maart 1795.
Assessor
Abram de Vivier R. 23 Juni 1677.
Kassier
Joannes Fortuijn (Not. Gen. Verg. Dir. 7 September 1700).
Hofmeester
L. Franchini Barchon (inventaris 30 Oktober 1731)
Belangrijkste gebeurtenissen etc.
1670 Relaas van de consul van Dam over zijn reis naar Constantinopel
1673-75 Turkse brief.
Resolutie 7 Oktober 1675 Reglement voor resident en consul te Smirna.
1676-78 Verzameling stukken betreffende de onenigheden tussen de resident en de predikant Forestier.
1677 Vredesonderhandelingen tussen de sultan en de koning van Polen.
1678 Reglement voor de predikant, de kerkdiensten etc. zie R. 19 September, 23 September 7 en 7 Augustus 1678.
1686 Memorie over de publieke intrede en audientien van de resident te C.
1701 Copie commandement in het Turks.
1703 Relaas van de opstand te C. en het begraven van de onttroonde sultan.
1704 Vernieuwen van de capitulatie.
1711 Berichten over het verdrinken in de Donau van Ds. Johan v.d. Velde.
1714 Oorlogsverklaring van de Sultan aan de Republiek Venetië.
1719 Intrede van de keizerlijke ambassadeur Von Virmond.
1726 Instructie voor ambassadeur Calkoen.
1732 Mei 28, besloten testament van de koopman Abraham Bischop, geopend 11 December 1736.
1732-1733 Reglement voor de ambtenaren der ambassade gedurende de afwezigheid van de ambassadeur.
1734-1738 Diefstal van juwelen etc. ten nadele van de thesaurier Pietro Leijtstar.
1735 Ordonnantie ter observatie van het tarief.
1737 Congrégation Genervoise, son origine.
1747 Opgave van de presenten van de koning van Frankrijk in 1741 aan de sultan gegeven (missive 6 Februari 1747).
1748 Juni 1, verkoopacte van het Hollands paleis te Pera aan de Dir. L. H. te Amsterdam.
1758 Documenten betreffende de zaak J. P. Panchaud. Moeilijkheden betreffende het vinden van een predikant die Frans en Hollands machtig is; R. 24 Juni 1755 en 3 Juli 1760. Memorie rakende de verbetering van de commercie in de Levant, gepresenteerd door E. de Hochepied (in port.
1763 Correspondentie en bijlagen betreffende de beledigingen aan de consul Heemskerk te Aleppo aangedaan.
1765 en 1767 Correspondentie en berichten rakende de schulden van de Hollandse consul Hughes in Alexandrië.
1767 Rodolphe Braggiotti eerste en Jacques Pesta tweede drogman.
1768 Oorlogsverklaring van Turkije aan Rusland.
1779 Maart 10. Conventie tussen Rusland en Turkije ter aanvulling van het vredestractaat van 10 Juli 1774.
1782 Plan van Constantinopel na de brand van 21-24 Augustus 1782.
1782 (Missive 8 Juni). Rapport over de toestand van Turkije.
1783 December 28. Nader tractaat tussen Rusland en Turkije over de Krim.
1783 Tractaat tussen Spanje en Turkije, gesloten in 1782.
1785 Rapport over de toestand van het Perzische rijk.
1788 (28 Februari). Manifest van de sultan aan de Staten-Generaal betreffende de oorlog tussen hem en de Keizer van Duitsland.
1790 (Bijlage missive 22 Februari). Of- en defensief verbond tussen Pruisen en de Porte gesloten 31 Januari 1790.
1792 (Bijlage missive 8 Februari). Tractaat tussen Rusland en de Porte gesloten 9 Januari 1792.
1792 (Bijlage missive 19 April). Toltarief.
1792 (Bijlage missive 10 Mei) Beschrijving van het monument in de kerk St. Marie te Pera opgericht ter ere van Keizer Leopold II.
1792 (Bijlage missive 25 Augustus) Conventie 10 Mei 1779 tussen Rusland en de Porte opgericht, betreffende de vaart op de Zwarte Zee.
1792 (Bijlage missive 25 September) Memorie van de Europese consuls in Egypte ten einde aan hun naties het genot der capitulaties te verzekeren.
1801 (Bijlage missive 15 Augustus) Capitulatie tot ontruiming van Groot Caïro door de Franse troepen op 27 Juni 1801. Dito van Alexandrië (Bijlage missive 31 Oktober).
1802 (Bijlage missive 24 December) Tableau du commerce annuel d’Alep avec l’Europe.
1803 (Bijlage missive 11 Januari en 11 Februari) Memorie over de door de Porte aan de Bataafse Republiek toegestane vaart en handel in de Zwarte Zee op de Russische havens (zie ook bijlage missive 25 Mei).
1803 (Bijlage missive 13 April) Reglement de la Congrégation genevoise à Constantinople. Verdere bijzonderheden over deze gemeente in de missive zelf.
1804-1805 In Portefeuilles 1804 en 1805 bevinden zich ook de brieven van Van Dedem, betreffende de ambassade en welke hij uit verschillende plaatsen in Holland aan de Directie geschreven heeft.
1807 (Bijlage missive 9 September) Nota door Van Dedem aan de Franse gezant ter hand gesteld en betreffende de vrije handel op de Zwarte Zee.
1807 (bijlage missive 11 September) Wapenstilstand tussen de Porte en Rusland 24 Augustus 1807 gesloten.
1808 (Bijlage missive van de consul te Smirna 17 September 1808) Relaas van de onttroning van sultan Mustapha en de verheffing van Muhamed 28 Juli 1808.
1817 (Bijlage missive 10 Juli) Toltarief van Oostenrijk.
1817 (Bijlage missive 25 Juli) Toltarief voor de Fransen.
1817 (Bijlage missive 24 Augustus) Tarief der Hollandse kanselarij rechten te Constantinopel en te Smirna.
1817 (Bijlage missive 24 December) Informaties over de handel met Morea (Patras).
1822 (Bijlage missive 25 Februari) Publicatie betreffende de opening van de haven Kertih in de zee van Azof.
1822 Verscheiden brieven van de correspondent van Testa te Odessa.
1823 (Bijlage missive 10 April) Verhaal van de brand te Constantinopel 1 Maart 1823.
2 Salonica (= Saloniki)
Consuls
NN Door de ambassadeur Jacobus Colyer (1684-1725) werd alhier een consul aangesteld, die in 1729 overleed.
Onesto Caldano Koopman te Saloniki, door de ambassadeur Calkoen in 1729 aangesteld (R. 24 Febr. 1729) op approbatie van H.H.M.; uit de R. van 2 Augustus 1736 blijkt echter dat die approbatie niet heeft plaats gehad. Caldano overleed 23 September 1737. (1729-1737).
Charles de Lou vraagt een benoeming als consul. (R. 28 Januari 1738). Sedert 1728 alhier gevestigd.
Frederik Willem van Frijbergen koopman te Constantinopel wordt bij R. 26 Augustus 1739 tot consul te Saloniki benoemd; hij was de eerst consul aldaar, die door de Staten-Generaal aangesteld werd. De ambassadeur Calkoen had hem tevoren reeds hierheen gezonden als consul pro interim tot regeling van enige geschillen (Miss. 2 Juli 1739) Reglement voor de schaal Saloniki d.d. 28 Januari 1741 en 27 Juni 1741.
1740 en 1741 vele stukken betreffende de geschillen tussen van Frijbergen en Charles Delon en H. Chapelie. Zie over het proces tussen van Frijbergen en de la Fontaine onder Constantinopel 1739 en 1740.
Charles de Lou waarnemend consul o.a. in Mei 1743 gedurende de reis van Frijbergen naar Constantinopel en ook na diens overlijden op 10 Oktober 1745. (1739-1745).
Michiel Ricard door de ambassadeur gezonden als consul pro interim 1745 en 1746.
Charles Delon benoemd tot consul bij de R. 28 Mei 1746, op dezelfde voet als bepaald is bij de R. 26 Augustus 1739, 28 Maart 1740 en 30 Oktober 1741. In 1753 vraagt hij zijn ontslag met verzoek zijn oudste zoon in zijn plaats te stellen (R. 20 Maart 1753), en vertrekt 17 Juli 1753 naar Genua, latende zijn zoon pro interim. (1746-1753).
Marc Antoine Delon benoemd bij R. 2 December 1754. R. 5 Augustus 1768: “daar het consulaat van S. van geen het minste nut voor de handel en.” wordt Delon gedesigneerd tot consul te Alexandrië in Egypte; hij werd daartoe definitief aangesteld bij R. 18 Maart 1771. Ten gevolge van de politieke toestand in Egypte werd die post door hem nooit aanvaard. (R. 8 September, en 14 Oktober 1771 en 30 April 1784). (1754-1781). Bij R. van 14 Oktober 1771 werd aan Delon toegestaan een keer herwaarts te mogen doen, om met de Directeuren van de Levantse handel over de negotie in Egypte te overleggen. Delon overleed te S. in November 1781, nadat hij kort voor zijn dood de waarneming van zijn drie consulaten (de Republiek, Zweden en Pruisen) aan de Engelse consul Olifer had opgedragen. (R. 2 Januari 1782).
Olifer zie boven
Vincenzo Muzenga Vervolgens werden de zaken van het consulaat ad interim waargenomen door Vincenzo Muzenga, die in 1785, door de Koning van Napels tot consul te Nizza benoemd, uit S. vertrekt. (R. 18 Februari en 7 Maart 1785).
Demetrius Coïdan door de Chargé d’Affaires Kroll met de waarneming van het consulaat ad interim belast. Die opdracht werd later door H.H.M. geapprobeerd. Bij missive van 28 December 1792 vraagt Coïdan aan de Staten-Generaal om hem zijn zoon Eustache als adjunct- met de survivance van het consulaat te willen toevoegen (R. 11 April 1793). Coïdan was nog te S. 28 September 1793 (zijn laatste brief). ( 1785-??).
Pierre Chasseaud Sedert 1802 vice consul te S. krachtens patent van de ambassadeur Van Dedem te Constantinopel (zie archief Buitenl. Zaken, brief van Chasseaud 5 September 1806). In 1809 werd Chasseaud door de Chargé d’Affaires te Constantinopel in zijn functies geschorst ( zie diens missive 11 December 1809). Kon. Besluit 13 Maart 1810 houdende approbatie van het gedrag van Testa in deze met last om die suspensie in een finale dimissie te converteren. (1802-1809).
Matthias Abram In 1817 was het consulaat te S. nog niet hersteld. (zie missive Const. 24 Januari 1817). Matthias Abram was een Oostenrijker, in 1817 door Testa provisioneel tot consul te Saloniki aangesteld.
3 Smirna
Consuls
o.a. in 1628-1630 Nicolo Orlando Venetiaan, die vóór deze te Smirna het consulaatsambt voor de Nederlanders bediende (Missive Haga aan de Staten-Generaal 1 Mei 1634). Zie ook missive Haga 20 Januari / 1 April 1622 en bijlage / Bijlage Remonstr. Haga zie 2 November 1633.
1635-1656 Duca di Giovanni Griek van geboorte, door Haga aangesteld. In 1653 kwamen er bij de Staten-Generaal klachten over hem in van de Hollandse kooplieden te Smirna, die tevens verzochten een Nederlands consul aldaar aan te stellen. Ingevolge advies van de Directie Levantse Handel werd besloten die zaak bij provisie te laten zo als zij was (R. 24 Juli, 23 en 29 Augustus 1653).
1657-1661 Michiel du Mortier bij R. 8 Januari 1657 besloten hem bij missive aan L. Warnerus te recommanderen om bij provisie en voor 3 jaren aangesteld te worden tot consul te Smirna in plaats van Giovanni. Aangesteld door Warnerus bij akte d.d. 9 Maart 1657. Op verzoek ontslagen bij R. 20 Februari 1660, terwijl hij bij R. 27 Februari 1660 gelast werd te blijven tot de aankomst van zijn opvolger. Desniettegenstaande gelaste Warnerus hem weg te gaan en stelde Duca di Giovanni weder in zijn plaats aan (zie over deze twist een missive van du Mortier aan de Staten-Generaal 5 Juni / 7 September 1660). Du Mortier vertrok in November 1661.
1662-1668 Gerard Smits Aangesteld krachtens R. 27 Maart 1660 door resident Warnerus, komt te Smirna 26 Februari 1662 en vertrekt 12 April 1668. Hij overleed 15 Januari 1669 (zie R. 8 Maart en 22 September 1663, 5 Juli 1664). De regering was zeer ontevreden over zijn handelingen aldaar, hij weigerde zelfs aan de hem gezonden orders te gehoorzamen. Vooral grote moeilijkheden met de predikant Coenen waarover een uitgebreide correspondentie gevoerd werd zowel met H.H.M.M. als met Dir. Levantse Handel. De grootste grief tegen hem was dat hij de R. 1 December 1663 op het tanzarecht niet opvolgde.
1668-1688 Jacob van Dam Secretaris van Directeuren van de Levantse Handel werd bij R. 1 April 1666 aan Croock als consul aanbevolen en door deze benoemd verloor op reis naar Smirna bij de aardbeving te Ragusa 6 April 1667 al zijn goederen en papieren, waardoor hij naar Holland moest terugkeren. Dientengevolge kwam hij eerst 12 April 1668 te Smirna aan, in gezelschap van de resident Justinus Colijer. Vertrekt 22 Februari 1689, nadat hij vrijwillig afstand van zijn bediening had gedaan.